---
title: "Raport 2"
author: "Michal Burdukiewicz, Piotr Sobczyk"
date: "10 czerwca 2015"
output: 
  html_document:
    toc: true
    theme: united
---

```{r, echo = FALSE, message = FALSE}
load("report2.RData")
load("prop_names.RData")
#library(ggvis)
library(dplyr)
library(ggplot2)
library(gridExtra)
library(xtable)

size_mod <- -5

cool_theme <- theme(plot.background=element_rect(fill = "transparent",
                                                 colour = "transparent"),
                    panel.grid.major = element_line(colour="lightgrey", linetype = "dashed"),
                    panel.background = element_rect(fill = "transparent",colour = "black"),
                    legend.background = element_rect(fill="NA"),
                    legend.position = "bottom",
                    axis.text = element_text(size=12 + size_mod),
                    axis.title.x = element_text(size=16 + size_mod, vjust = -1), 
                    axis.title.y = element_text(size=16 + size_mod, vjust = 1),
                    strip.text = element_text(size=17 + size_mod, face = "bold"),
                    legend.text = element_text(size=13 + size_mod), 
                    legend.title = element_text(size=17 + size_mod),
                    plot.title = element_text(size=20 + size_mod))

```

# Porównanie istotnych n-gramów z Gasior2014 i analiz biogram

```{r, echo = FALSE, message = FALSE, results='asis'}
kot_pairs <- c("SF", "GV", "S_V", "Y_N", "F_L", "T_V",
               sapply(list(c("S", "I"),
                           c("Y", "Y"),
                           c("L", "Y"),
                           c("I", "I"),
                           c("V", "I"),
                           c("L", "I"),
                           c("N", "Y")), function(i) paste(i, collapse = "__")),
               sapply(list(c("S", "I"),
                           c("Y", "Q"),
                           c("R", "R"),
                           c("T", "I"),
                           c("V", "I"),
                           c("L", "I"),
                           c("L", "V"),
                           c("I", "I"),
                           c("I", "F"),
                           c("Y", "R"),
                           c("Y", "I")), function(i) paste(i, collapse = "___")))
kot_ngrams <- tolower(code_ngrams(kot_pairs))

dat <- read.csv2("all_sizes.csv")[, -1]
#kot_ngrams[!(kot_ngrams %in% dat[["ngram"]])]

print(xtable(dat[dat[["ngram"]] %in% kot_ngrams[kot_ngrams %in% dat[["ngram"]]], ], caption = "n-gramy z Gasior2014, które pojawiają się w analizie n-gram"), type = "html")
```

n-gramy z gasior2014, które się nie pojawiają w tabeli: `r paste0(kot_ngrams[!(kot_ngrams %in% dat[["ngram"]])], collapse = ",  ")`.

# Generowanie kodowań aminokwasów

## Cechy wybrane do badań

```{r, echo = FALSE, message = FALSE, results='asis'}
traits_list <- all_traits_combn_list[[1]]
prop_tables <- apply(traits_list, 2, function(single_column) {
  prop_table <- data.frame(Property = unique(prop_names[[1]][single_column]))
  levels(prop_table[["Property"]]) <- sub("\t", " ", levels(prop_table[["Property"]]))
  prop_table
})

tmp <- sapply(1L:3, function(i)
  print(xtable(prop_tables[[i]], caption = paste0("Cechy wykorzystane do tworzenia kodowań - parametr  ", colnames(traits_list)[i], "."), digits = 0), type = "html"))
```

## Zróżnicowanie międzyaminokwasowe wybranych cech

```{r, echo = FALSE, message = FALSE, , fig.width = 12}
sizes <- grouping_properties[, paste0("P", unique(traits_list[, "size"]))]
msizes <- melt(sizes)

levels(msizes[["Var2"]]) <- c("Size", "Molecular weight", "Volume")

ggplot(msizes, aes(x = Var1, fill = Var2, y = value)) + 
  geom_bar(stat = "identity", position = "dodge") +
  scale_fill_discrete("Variable") +
  scale_x_discrete("Amino acid") +
  scale_y_continuous("Value") +
  theme(legend.position="bottom") +
  cool_theme + 
  ggtitle("Parameter: size")



sizes <- grouping_properties[, paste0("P", unique(traits_list[, "hydroph"]))]
msizes <- melt(sizes)

levels(msizes[["Var2"]]) <- c("Hydrophobicity index", "Normalized average hydroph", "Consensus normalized hydroph", 
                              "Hydrophilicity value")

ggplot(msizes, aes(x = Var1, fill = Var2, y = value)) + 
  geom_bar(stat = "identity", position = "dodge") +
  scale_fill_discrete("Variable") +
  scale_x_discrete("Amino acid") +
  scale_y_continuous("Value") +
  theme(legend.position="bottom") +
  cool_theme + 
  ggtitle("Parameter: hydrophobicity")



sizes <- grouping_properties[, paste0("P", unique(traits_list[, "solvent"]))]
msizes <- melt(sizes)

levels(msizes[["Var2"]]) <- c("Accessible surface area (folded)", "Average accessible surface", "Hydration potential")

ggplot(msizes, aes(x = Var1, fill = Var2, y = value)) + 
  geom_bar(stat = "identity", position = "dodge") +
  scale_fill_discrete("Variable") +
  scale_x_discrete("Amino acid") +
  scale_y_continuous("Value") +
  theme(legend.position="bottom") +
  cool_theme + 
  ggtitle("Parameter: solvent accessibility")
```


## Sposób tworzenia kodowań.

1. Z bazy AAIndex (release 10_2013) wybrano 10 cech reprezentujących różne właściwości aminokwasów: wielkość, hydrofobowość i dostępność dla rozpuszczalnika. 
2. Cechy znormalizowano między 0 i 1.
3. Wszystkie możliwe kombinacje tych cech (1 jedna z każdego rodzaju) zgrupowano (dystans euklidesowski, metoda "complete"). 
4. Każde zgrupowanie podzielono na 3, 4 i 5 grup. 

```{r, echo = FALSE, message = FALSE, results='asis'}
tmp <- t(apply(all_traits_combn_list[[1]], 1, function(i) paste0(" P", i)))
colnames(tmp) <- colnames(all_traits_combn_list[[1]])
print(xtable(tmp, digits = 0, caption = "Wszystkie kombinacje cech."), type = "html")
```

Podczas badań nie uwzględniono polarności z względu na trudności w wyskalowaniu.

# Najlepsze kodowania

Dla każdego kodowania przprowadzono 5-krotną walidację krzyżową. Walidację powtórzono 4 razy (4 z powodu ograniczeń obliczeniowych). Obliczenia zostały przeprowadzone uwzględniając dwie strategie uczenia: tylko heksamery w zbiorze uczącycm (etykiety hexamers na rysunkach i w tabelach) oraz sekwencje o dowolnej długości w zbiorze uczącym (etykieta all-mers na rysunkach i w tabelach).

## Heksamery

```{r, echo = FALSE, message = FALSE}
perf6 %>%
  filter(measure == "AUC") %>%
  group_by(encoding) %>%
  summarize(mAUC = mean(value), minAUC = min(value), maxAUC = max(value)) %>%
  filter(mAUC > quantile(mAUC, 0.9)) %>%
  droplevels %>%
  ggplot(aes(x = mAUC, y = encoding)) +
  geom_point(colour = "red", size = 8) +
  geom_point(aes(x = minAUC, y = encoding), size = 5) + 
  geom_point(aes(x = maxAUC, y = encoding), size = 5) +
  scale_y_discrete("Encoding ID") +
  scale_x_continuous("AUC") + 
  cool_theme +
  ggtitle("Best encodings - hexamers")
```

Na rysunku powyżej przedstawiono średnie AUC dla klasyfikatorów uczonych dla heksamerów (czerwone kropki) oraz minimalną i maksymalną wartość AUC. Wybrano 10% najlepszych kodowań.

```{r, echo = FALSE, message = FALSE, results='asis'}
tmp <- lapply(1L:length(best6), function(single_encoding)
  do.call(rbind, lapply(best6[[single_encoding]], function(single_group)
    data.frame(Group = paste0(toupper(single_group), collapse = ", ")))) %>%
    xtable(caption = paste0("Kodowanie ", names(best)[single_encoding], ".")) %>%
    print(type = "html"))

```

Wszystkie najlepsze kodowania zawierają 5 grup.

```{r, echo = FALSE, message = FALSE, results='asis'}
traits_list <- rbind(all_traits_combn_list[[1]], all_traits_combn_list[[1]], all_traits_combn_list[[1]])
prop_tables <- apply(traits_list[as.numeric(names(best6)) - 2, ], 2, function(single_column) {
  prop_table <- data.frame(table(prop_names[[1]][single_column], dnn = "Property"))
  levels(prop_table[["Property"]]) <- sub("\t", " ", levels(prop_table[["Property"]]))
  prop_table
})

tmp <- sapply(1L:3, function(i)
  print(xtable(prop_tables[[i]], caption = paste0("Zliczenie cech wykorzystywanych przez najlepsze kodowania - parametr ", colnames(traits_list)[i], ".")), type = "html"))
```



## Sekwencje o dowolnej długości

```{r, echo = FALSE, message = FALSE}

perf %>%
  filter(measure == "AUC") %>%
  group_by(encoding) %>%
  summarize(mAUC = mean(value), minAUC = min(value), maxAUC = max(value)) %>%
  filter(mAUC > quantile(mAUC, 0.9)) %>%
  droplevels %>%
  ggplot(aes(x = mAUC, y = encoding)) +
  geom_point(colour = "red", size = 8) +
  geom_point(aes(x = minAUC, y = encoding), size = 5) + 
  geom_point(aes(x = maxAUC, y = encoding), size = 5) +
  scale_y_discrete("Encoding ID") +
  scale_x_continuous("AUC") + 
  cool_theme +
  ggtitle("Best encodings - all-mers")

```

Na rysunku powyżej przedstawiono średnie AUC dla klasyfikatorów uczonych dla heksamerów (czerwone kropki) oraz minimalną i maksymalną wartość AUC. Wybrano 10% najlepszych kodowań.

```{r, echo = FALSE, message = FALSE, results='asis'}
tmp <- lapply(1L:length(best), function(single_encoding)
  do.call(rbind, lapply(best[[single_encoding]], function(single_group)
    data.frame(Group = paste0(toupper(single_group), collapse = ", ")))) %>%
    xtable(caption = paste0("Kodowanie ", names(best)[single_encoding], ".")) %>%
    print(type = "html"))

```

Ponad połowa najlepszych kodowań zawiera 5 grup, pozostałe mniej.

```{r, echo = FALSE, message = FALSE, results='asis'}
traits_list <- rbind(all_traits_combn_list[[1]], all_traits_combn_list[[1]], all_traits_combn_list[[1]])
prop_tables <- apply(traits_list[as.numeric(names(best)) - 2, ], 2, function(single_column) {
  prop_table <- data.frame(table(prop_names[[1]][single_column], dnn = "Property"))
  levels(prop_table[["Property"]]) <- sub("\t", " ", levels(prop_table[["Property"]]))
  prop_table
})

tmp <- sapply(1L:3, function(i)
  print(xtable(prop_tables[[i]], caption = paste0("Zliczenie cech wykorzystywanych przez najlepsze kodowania - parametr ", colnames(traits_list)[i], ".")), type = "html"))
```


# Porównanie najlepszych kodowań

```{r, echo = FALSE, message = FALSE, fig.width =12, fig.height=14}

print(arrangeGrob(textGrob("Amino acid symbol", vjust = 1, gp=gpar(fontsize=18)), textGrob("", rot = -90, vjust = 1),
                  p, textGrob("Neighbourly amino acid symbol", rot = -90, vjust = 1.5, gp=gpar(fontsize=18)), 
                  ncol = 2, nrow = 2, widths = c(0.94, 0.05), heights = c(0.05, 0.92),
                  main = textGrob("Differences in amino acid grouping", gp=gpar(fontsize=28), 
                                  vjust = 1)))
```

Rysunek powyżej przedstawia różnice w grupowaniu aminokwasów dla najlepszych grupowań. Wysokość słupka odpowiada częstotliwości z jaką aminokwas $a_1$ był zaliczany do tej samej grupy, co aminokwas $a_2$. Grupa "background" oznacza wszystkie możliwe kodowania.


```{r, echo=FALSE, fig.width=12, fig.height=14}

p <- p +  coord_cartesian(ylim = c(0, 0.40))

print(arrangeGrob(textGrob("Amino acid symbol", vjust = 1, gp=gpar(fontsize=18)), textGrob("", rot = -90, vjust = 1),
                  p, textGrob("Neighbourly amino acid symbol", rot = -90, vjust = 1.5, gp=gpar(fontsize=18)), 
                  ncol = 2, nrow = 2, widths = c(0.94, 0.05), heights = c(0.05, 0.92),
                  main = textGrob("Differences in amino acid grouping (0.40 cut)", gp=gpar(fontsize=29), 
                                  vjust = 1)))
```

Ten sam wykres, co powyżej. Z uwagi na to, że arginina i lizyna występują razem bardzo często utrudniając obserwację zmienności dla innych par aminokwasów, wszystkie wykresy przycięto do wartości częstości 0.40.
