---
title: "n-gramy uzyskane z sekwencji amyloid"
author: "Michal Burdukiewicz, Piotr Sobczyk"
date: "13.05.2015"
output:
  html_document:
    toc: true
    theme: united
---

# Schemat eksperymentów

1. Pozyskanie sekwencji z bazy AmyLoad.
2. Odczytanie wszystkich możliwych 1-, 2- (przerwa między elementami od 0 do 3) i 3-gramów (przerwy między słowami to wszystkie możliwe kombinacje 0 i 1).
3. Wyodrębnienie istotnych n-gramów (p-value mniejsze niż 0.001) za pomocą QuiPT.
4. Badania przeprowadzono osobno dla trzech grup sekwencji:
 + wszystkich sekwencji, 
 + wyłącznie heksamerów,
 + wszystkich peptydów dłuższych niż 6 aminokwasów.

Na obrazkach n-gramy są uporządkowane względem różnicy w częstościach między amyloidami i nieamyloidami.

# Opisy tabel

```{r,echo=FALSE,message=FALSE,warning=FALSE,results='asis',fig.height=58}
library(knitr)
dat <- read.csv2("all_sizes.csv")[, -1]
kable(dat[300L:305, ], caption = "ngram: ngram w notacji biogram. target0 - zliczenia n-gramów dla nieamyloidów. target1 - zliczenia n-gramów dla amyloidu. ftarget0 - częstość n-gramy dla nieamyloidu. ftarget1 - częstość n-gramy dla amyloidu. decoded - n-gram w notacji czytelnej dla człowieka.")
```


# Wszystkie peptydy

```{r,echo=FALSE,message=FALSE,warning=FALSE,results='asis',fig.height=58}
library(ggplot2)
library(reshape2)

dat <- read.csv2("all_sizes.csv")[, -1]

mdat <- melt(dat[, c("ftarget0", "ftarget1", "decoded")])

mdat[[1]] <- factor(as.character(mdat[[1]]), levels = dat[["decoded"]][order(dat[["ftarget1"]] - dat[["ftarget0"]])])

levels(mdat[[1]]) <- toupper(levels(mdat[[1]]))

levels(mdat[[2]]) <- c("Nie", "Tak")
ggplot(mdat, aes(x = decoded, y = value, fill = variable)) +
  geom_bar(position = "dodge", stat = "identity") +
  scale_x_discrete("Istotne n-gramy") +
  scale_y_continuous("Częstość") + 
  scale_fill_discrete("Amyloid") +
  coord_flip() +
  theme(legend.position="bottom")

```


# Tylko heksagramy

```{r,echo=FALSE,message=FALSE,warning=FALSE,results='asis',fig.height=28}
library(ggplot2)
library(reshape2)

dat <- read.csv2("only6.csv")[, -1]

mdat <- melt(dat[, c("ftarget0", "ftarget1", "decoded")])

mdat[[1]] <- factor(as.character(mdat[[1]]), levels = dat[["decoded"]][order(dat[["ftarget1"]] - dat[["ftarget0"]])])

levels(mdat[[1]]) <- toupper(levels(mdat[[1]]))

levels(mdat[[2]]) <- c("Nie", "Tak")
ggplot(mdat, aes(x = decoded, y = value, fill = variable)) +
  geom_bar(position = "dodge", stat = "identity") +
  scale_x_discrete("Istotne n-gramy") +
  scale_y_continuous("Częstość") + 
  scale_fill_discrete("Amyloid") +
  coord_flip() +
  theme(legend.position="bottom")

```

# Peptydy dłuższe niż heksagramy

```{r,echo=FALSE,message=FALSE,warning=FALSE,results='asis',fig.height=28}
library(ggplot2)
library(reshape2)

dat <- read.csv2("bigger6.csv")[, -1]

mdat <- melt(dat[, c("ftarget0", "ftarget1", "decoded")])

mdat[[1]] <- factor(as.character(mdat[[1]]), levels = dat[["decoded"]][order(dat[["ftarget1"]] - dat[["ftarget0"]])])

levels(mdat[[1]]) <- toupper(levels(mdat[[1]]))

levels(mdat[[2]]) <- c("Nie", "Tak")
ggplot(mdat, aes(x = decoded, y = value, fill = variable)) +
  geom_bar(position = "dodge", stat = "identity") +
  scale_x_discrete("Istotne n-gramy") +
  scale_y_continuous("Częstość") + 
  scale_fill_discrete("Amyloid") +
  coord_flip() +
  theme(legend.position="bottom")

```