---
title: "Raport 3"
author: "Michal Burdukiewicz, Piotr Sobczyk"
date: "2 lipca 2015"
output: 
  html_document:
    toc: true
    theme: united
---

# Schemat algorytmu
```{r, echo = FALSE, message = FALSE, results='asis'}
library(dplyr)
library(ggplot2)
library(gridExtra)
library(xtable)

size_mod <- -5
cool_theme <- theme(plot.background=element_rect(fill = "transparent",
                                                 colour = "transparent"),
                    panel.grid.major = element_line(colour="lightgrey", linetype = "dashed"),
                    panel.background = element_rect(fill = "transparent",colour = "black"),
                    legend.background = element_rect(fill="NA"),
                    legend.position = "bottom",
                    axis.text = element_text(size=12 + size_mod),
                    axis.title.x = element_text(size=16 + size_mod, vjust = -1), 
                    axis.title.y = element_text(size=16 + size_mod, vjust = 1),
                    strip.text = element_text(size=17 + size_mod, face = "bold"),
                    legend.text = element_text(size=13 + size_mod), 
                    legend.title = element_text(size=17 + size_mod),
                    plot.title = element_text(size=20 + size_mod))
source("aa_encodings2.R")
load("report3.RData")
```

1. Pozyskanie sekwencji z bazy AmyLoad.  
1. Stworzono 144 kodowania w oparciu o wybrane cechy fizykochemiczne.  
1. Wybrano 93 unikalne kodowania (unikalne - różniące się co najmniej jednym aminokwasem).  
4. Dla każdego kodowania odczytanie wszystkich możliwych 1-, 2- (przerwa między elementami od 0 do 3) i 3-gramów (przerwy między słowami to wszystkie możliwe kombinacje 0 i 1).
5. Przeprowadzono walidację krzyżowaną na trzech zbiorach uczących: 6 (heksamery), <11 (sekwencje krótsze niż 11 aminokwasów), <16 (sekwencje krótsze niż 16).
1. Walidację krzyżową powtórzono 8 razy.


# Właściwości aminokwasów
```{r, echo = FALSE, message = FALSE, results='asis'}

tmp <- apply(chosen_traits[, -1], 2, function(i)
  ggplot(melt(aa_nprop[unique(i), ]), aes(y = value, x = Var2, fill = Var1)) +
    geom_bar(position = "dodge", stat = "identity") + scale_x_discrete("Amino acid") +
    scale_fill_discrete("Property") + cool_theme)
nice_names <- c("Hydrophobicity", "Solvent accessibility",
                "Polarity", "Interactivity")
for(i in 1L:4)
  print(tmp[[i]] + ggtitle(nice_names[i]))
  
```

# Najlepsze kodowanie

```{r, echo = FALSE, message = FALSE, results='asis'}
tmp <- res %>% arrange(desc(mAUC)) %>% slice(1L:15)
colnames(tmp) <- c("Length of sequences in training set", "Number of clusters", "Encoding", "Mean AUC")

print(xtable(tmp, caption = "Wyniki pracy dla nowego algorytmu. Walidacja krzyżowa 5-krotna, 8 powtórzeń.", digits = 4), type = "html")

```


```{r, echo = FALSE, message = FALSE, results='asis',fig.height=13}
ggplot(res, aes(y = enc, x = mAUC, colour = len, shape = n)) +
  geom_point(size = 3) + cool_theme +
  scale_y_discrete("Encoding id") +
  scale_x_continuous("Mean AUC") + scale_colour_discrete("Training length")

```

Wpływ kodowania na AUC. Kolorami zaznaczono rodzaje grup treningowych, a kształtem punktu liczbę klastrów w kodowaniu.

```{r, echo = FALSE, message = FALSE, results='asis',fig.height=10}
above080 <- res %>% group_by(enc) %>% summarize(minAUC = min(mAUC)) %>% filter(minAUC > 0.8) %>% 
  select(enc) %>% unlist
ggplot(res %>% filter(enc %in% above080), aes(y = enc, x = mAUC, colour = len, shape = n)) +
  geom_point(size = 3) + cool_theme +
  scale_y_discrete("Encoding id") +
  scale_x_continuous("Mean AUC") + scale_colour_discrete("Training length")

```

Wpływ kodowania na AUC. Kolorami zaznaczono rodzaje grup treningowych, a kształtem punktu liczbę klastrów w kodowaniu. Na rysunku przedstawiono wyłącznie kodowania, gdzie dla wszystkich grup treningowych wartość AUC przekraczała 0.8.

Interesujące kodowania:  
* 3 i 37: kodowania dla których heksagramy były najlepszym zbiorem uczącym,  
* 91: najlepsze kodowanie, ale z dużą różnicą dla zbioru uczącego. 

# Najlepsze kodowanie dla danej kombinacji zbioru uczącego i liczby grup

```{r, echo = FALSE, message = FALSE, results='asis'}
tmp <- res %>% group_by(len, n) %>% arrange(desc(mAUC)) %>% slice(1L)
colnames(tmp) <- c("Length of sequences in training set", "Number of clusters", "Encoding", "Mean AUC")

print(xtable(tmp, caption = "Najlepsze kodowania dla danej kombinacji zbioru ucącego i liczby grup.", digits = 4), type = "html")

```

Żadne kodowanie się nie powtarza.

```{r, echo = FALSE, message = FALSE, results='asis',fig.width=10}
tmp <- res %>% group_by(len, n) %>% arrange(desc(mAUC)) %>% slice(1L:10) %>% ungroup %>% select(enc) %>% 
  unlist %>% table %>% data.frame %>% filter(Freq > 0)
tmp <- droplevels(tmp)
#levels(tmp[["."]]) <- levels(tmp[["."]])[order(tmp[["Freq"]], decreasing = TRUE)]

ggplot(tmp, aes(x = ., y = Freq)) +
  geom_bar(stat = "identity", position = "dodge") + cool_theme
```

Na rysunku przedstawiono 10 najlepszych kodowań dla wszystkich kombinacji liczby grup i długości zbioru uczącego.

# Problemy porównywanie kodowań

Kodowania mogą różnić się rozłożeniem między grupami tylko jednego aminokwasu lub wszystkich aminokwasów. Należy wprowadzić miarę, która pozwoli na określenie odległości między kodowaniami o różnej liczbie grup.  

Propozycja: liczba przesunięć aminokwasów między grupami w kodowaniu B, aby kodowanie B było identyczne z kodowaniem A.  

Miara jest potrzebna, aby określić cechy łączące najlepsze kodowania.