---
title: "Raport 4"
author: "Michal Burdukiewicz, Piotr Sobczyk"
date: "20 lipca 2015"
output: 
  html_document:
    toc: true
    theme: united
---

# Aplikacja

https://michbur.shinyapps.io/propertyapp

# Encoding distance

```{r, echo = FALSE, message = FALSE, results='asis'}
library(dplyr)
library(ggplot2)
library(gridExtra)
library(xtable)

size_mod <- -5
cool_theme <- theme(plot.background=element_rect(fill = "transparent",
                                                 colour = "transparent"),
                    panel.grid.major = element_line(colour="lightgrey", linetype = "dashed"),
                    panel.background = element_rect(fill = "transparent",colour = "black"),
                    legend.background = element_rect(fill="NA"),
                    legend.position = "bottom",
                    axis.text = element_text(size=12 + size_mod),
                    axis.title.x = element_text(size=16 + size_mod, vjust = -1), 
                    axis.title.y = element_text(size=16 + size_mod, vjust = 1),
                    strip.text = element_text(size=17 + size_mod, face = "bold"),
                    legend.text = element_text(size=13 + size_mod), 
                    legend.title = element_text(size=17 + size_mod),
                    plot.title = element_text(size=20 + size_mod))
source("aa_encodings2.R")
load("report4.RData")

enc2df <- function(x)
  data.frame(Names = names(x), Elements = sapply(x, paste0, collapse = ", "))


```


Encoding distance miêdzy kodowaniami A i B to liczba aminokwasów jakie trzeba przeniœæ w obrêbie kodowania A, aby uzyskaæ kodowanie B.

Na przyk³ad:

```{r, echo = FALSE, message = FALSE, results='asis'}
l1 <- list('1' = c("a", "b", "c"),
             '2' = c("d", "e"))
print(xtable(enc2df(l1), "Kodowanie A."), type = "html", include.rownames = FALSE)

l2 <- list('1' = c("a", "b"),
             '2' = c("d", "e", "c"))

print(xtable(enc2df(l2), "Kodowanie B."), type = "html", include.rownames = FALSE)
```

Encoding distance miêdzy A i B wynosi 1, poniewa¿ wymaga przeniesienia miêdzy grupami tylko jednego elementu (c).


```{r, echo = FALSE, message = FALSE, results='asis',fig.height=12,fig.width=12}
ggplot(meds, aes(x = enc1, y = enc2, fill = ed)) +
  geom_tile() +
  scale_fill_gradient2("Encoding distance", mid = "yellow", high = "red") +
  scale_x_discrete("Encoding 1") +
  scale_y_discrete("Encoding 2") +
  cool_theme

```


Na powy¿szej figurze przedstawiono dystance miêdzy u¿ytymi kodowaniami. Kodowania 1 i 2, oparte na literaturze, najbardziej odró¿niaj¹ siê od kodowañ wygenerowanych na podstawie cech z bazy AAIndex.

# Encoding distance a AUC

```{r, echo = FALSE, message = FALSE, results='asis',fig.height=15,fig.width=12}
ggplot(agds, aes(x = enc, y = ed, fill = moAUC, shape = count)) +
  geom_tile() +
  geom_point() +
  scale_shape_manual("Count", values = c(3, 4, 8, 15)) +
  facet_wrap(~len, ncol = 1) +
  cool_theme +
  scale_y_discrete("Encoding distance") + 
  scale_x_discrete("Encoding") +
  scale_fill_discrete("AUC of encodings in a given distance")

```

Dla ka¿dego kodowania X inne kodowania podzielono wed³ug ich encoding distance w stosunku do kodowania X. Symbolem oznaczono liczbê kodowañ o danym encoding distance, a kolorem œrednie AUC opartych na nich predykcji.

Dla zbioru treningowego zawieraj¹cego peptydy krótsze ni¿ 16 aminokwasów pojawia siê du¿o wiêcej "przeciêtnych" kodowañ (z przedzia³u (0.7 do 0.8)

```{r, echo = FALSE, message = FALSE, results='asis'}
tmp <- res %>% group_by(len) %>% filter(mAUC == max(mAUC)) %>% ungroup
colnames(tmp) <- c("Training length", "Encoding ID", "Mean AUC", "Mean Specificity", "Mean Sensitivity", "Number of groups")
print(xtable(tmp, "Kodowania z najwy¿sz¹ œredni¹ wartoœci¹ AUC.", digits = 4), type = "html", include.rownames = FALSE)
```


```{r, echo = FALSE, message = FALSE, results='asis',fig.height=15,fig.width=12, warning=FALSE}
set.seed(2)
ggplot(AUC_dat[AUC_dat[["AUCed"]] != 0, ], aes(x = AUCed, y = mAUC)) +
  geom_boxplot(fill = NA, outlier.size = NA) + 
  geom_point(aes(x = AUCed, y = mAUC, shape = n, colour = len), 
             position = position_jitter(0.3, 0), size = 3) +
  scale_shape_manual("Number of groups", values = c(1, 3, 4, 6)) +
  facet_wrap(~len, ncol = 1) +
  cool_theme +
  scale_x_discrete("Encoding distance (best AUC)") + 
  scale_y_continuous("Mean AUC") + 
  scale_colour_discrete("Training length")

```

Oœ X - encoding distance od kodowania z najlepszym AUC.  
Oœ Y - œrednia wartoœæ AUC dla kodowania.

Œrednia wartoœæ AUC zale¿y od odleg³oœci od kodowania z najlepszym AUC tylko w przypadku d³ugich peptydów w zbiorze ucz¹cym.

```{r, echo = FALSE, message = FALSE, results='asis'}
tmp <- AUC_dat %>% group_by(len) %>% 
  summarise(cor = cor(as.numeric(as.character(AUCed)), mAUC),
            p = cor.test(as.numeric(as.character(AUCed)), mAUC)[["p.value"]])
colnames(tmp) <- c("Training length", "Correlation coefficient", "p-value")
print(xtable(tmp, "Wyniki testu korelacji Pearsona.", digits = 4), type = "html", include.rownames = FALSE)
```

# Encoding distance a Sensitivity/Specificity

```{r, echo = FALSE, message = FALSE, results='asis'}
tmp <- res %>% group_by(len) %>% filter(mSpec == max(mSpec) | mSens == max(mSens))
colnames(tmp) <- c("Training length", "Encoding ID", "Mean AUC", "Mean Specificity", "Mean Sensitivity", "Number of groups")

print(xtable(tmp, "Kodowania wybrane jako punkty odniesienia.", digits = 4), type = "html", include.rownames = FALSE)
```

```{r, echo = FALSE, message = FALSE, results='asis',fig.height=15,fig.width=12}
set.seed(2)
ggplot(ss_dat, aes(x = speced, y = sensed, size = mSpec, colour = mSens, shape = bestAUC)) +
  geom_tile(colour = "black", fill = "lightgrey", size = 1) +
  geom_point(position = position_jitter(0.27, 0.27)) +
  facet_wrap(~ len, ncol = 1) +
  scale_colour_gradientn("Mean sensitivity", colours = c("blue", "yellow", "red")) +
  cool_theme +
  scale_size_continuous("Mean specificity", range = c(1, 5)) +
  scale_x_continuous("Encoding distance (best specificity)") + 
  scale_y_continuous("Encoding distance (best sensitivity)") +
  scale_shape_manual("AUC", values = c(16, 1))
```

Oœ X przedstawia encoding distance od kodowania z najlepsz¹ specificity dla danej d³ugoœci peptydów w zbiorze ucz¹cym, a oœ Y encoding distance od kodowania z najlepsz¹ sensitivity. Kolor i wielkoœæ punktu oznaczaj¹ odpowiednio sensitivity i specificity danego kodowania. Poniewa¿ wiele punktów mo¿e mieæ takie same wspó³rzêdne X i Y, ich po³o¿enie jest losowo roz³o¿one w obrêbie danej lokalizacji oznaczonej czarn¹ lini¹.

Klasyfikatory uczone na heksapeptydach charakteryzuj¹ siê najlepsz¹ specificity, a na d³ugich peptydach najlepsz¹ sensitivity.

W przypadku klasyfikatorów uczonych na dekapeptydach, wyró¿nia siê frakcja klasyfikatorów z dobr¹ specificity i sensitivity mimo ich du¿ej odleg³oœci od pocz¹tku uk³adu wspó³rzêdnych. Dodatkowo, grupy klasyfikatorów o identycznym po³o¿eniu dla dekaptydów s¹ niejednorodne.

Kodowanie z najlepszym AUC zawsze jest blisko pocz¹tku uk³adu wspó³rzêdnych.

```{r, echo = FALSE, message = FALSE, results='asis',fig.height=15,fig.width=12}
set.seed(2)
ggplot(ss_dat, aes(x = speced, y = sensed, colour = bestAUCs, label = enc)) +
  geom_tile(colour = "black", fill = "lightgrey", size = 1) +
  #geom_point(size = 2.5, position = position_jitter(0.27, 0.27)) +
  geom_text(size = 4, position = position_jitter(0.27, 0.27)) +
  facet_wrap(~ len, ncol = 1) +
  #scale_colour_gradientn("Mean AUC", colours = c("blue", "yellow", "red")) +
  scale_color_manual("Mean AUC", values = c("dodgerblue3", "red")) +
  cool_theme +
  scale_x_continuous("Encoding distance (best specificity)") + 
  scale_y_continuous("Encoding distance (best sensitivity)")

```

Na powy¿szym wykresie kolor nazwy kodowania oznacza jego AUC. >0.9 AUC oznacza, ¿e wartoœæ AUC danego kodowania znajduje siê w kwantylu rzêdu 0.9.

Dla heksamerów jedne z najlepszych AUC maj¹ równie¿ kodowanie odleg³e od kodowania o najlepszym sensitivity.



