---
title: "Raport 2"
author: "Michal Burdukiewicz, Piotr Sobczyk"
date: "10 czerwca 2015"
output: html_document
---

# Najlepsze kodowania

Dla każdego kodowania przprowadzono 5-krotną walidację krzyżową. Walidację potwórzono 4 razy (4 z powodu ograniczeń obliczeniowych). Obliczenia zostały przeprowadzone uwzględniając dwie strategie uczenia: tylko hexamery w zbiorze uczącycm (etykiety hexamers na rysunkach i w tabelach) oraz sekwencje o dowolnej długości w zbiorze uczącym (etykieta all-mers na rysunkach i w tabelach).

## Heksamery

```{r, echo = FALSE, message = FALSE}
load("report2.RData")
#library(ggvis)
library(dplyr)
library(ggplot2)
library(gridExtra)
library(xtable)

size_mod <- -5

cool_theme <- theme(plot.background=element_rect(fill = "transparent",
                                                 colour = "transparent"),
                    panel.grid.major = element_line(colour="lightgrey", linetype = "dashed"),
                    panel.background = element_rect(fill = "transparent",colour = "black"),
                    legend.background = element_rect(fill="NA"),
                    legend.position = "bottom",
                    axis.text = element_text(size=12 + size_mod),
                    axis.title.x = element_text(size=16 + size_mod, vjust = -1), 
                    axis.title.y = element_text(size=16 + size_mod, vjust = 1),
                    strip.text = element_text(size=17 + size_mod, face = "bold"),
                    legend.text = element_text(size=13 + size_mod), 
                    legend.title = element_text(size=17 + size_mod),
                    plot.title = element_text(size=20 + size_mod))

```


```{r, echo = FALSE, message = FALSE}
perf6 %>%
  filter(measure == "AUC") %>%
  group_by(encoding) %>%
  summarize(mAUC = mean(value), minAUC = min(value), maxAUC = max(value)) %>%
  filter(mAUC > quantile(mAUC, 0.9)) %>%
  droplevels %>%
  ggplot(aes(x = mAUC, y = encoding)) +
  geom_point(colour = "red", size = 8) +
  geom_point(aes(x = minAUC, y = encoding), size = 5) + 
  geom_point(aes(x = maxAUC, y = encoding), size = 5) +
  scale_y_discrete("Encoding ID") +
  scale_x_continuous("AUC") + 
  cool_theme +
  ggtitle("Best encodings - hexamers")
```

Na rysunku powyżej przedstawiono średnie AUC dla klasyfikatorów uczonych dla heksamerów (czerwone kropki) oraz minimalną i maksymalną wartość AUC. Wybrano 10% najlepszych kodowań.

```{r, echo = FALSE, message = FALSE, results='asis'}
tmp <- lapply(1L:length(best6), function(single_encoding)
  do.call(rbind, lapply(best6[[single_encoding]], function(single_group)
    data.frame(Group = paste0(toupper(single_group), collapse = ", ")))) %>%
    xtable(caption = paste0("Kodowanie ", names(best)[single_encoding], ".")) %>%
    print(type = "html"))

```

Wszystkie najlepsze kodowania zawierają 5 grup.

## Sekwencje o dowolnej długości

```{r, echo = FALSE, message = FALSE}

perf %>%
  filter(measure == "AUC") %>%
  group_by(encoding) %>%
  summarize(mAUC = mean(value), minAUC = min(value), maxAUC = max(value)) %>%
  filter(mAUC > quantile(mAUC, 0.9)) %>%
  droplevels %>%
  ggplot(aes(x = mAUC, y = encoding)) +
  geom_point(colour = "red", size = 8) +
  geom_point(aes(x = minAUC, y = encoding), size = 5) + 
  geom_point(aes(x = maxAUC, y = encoding), size = 5) +
  scale_y_discrete("Encoding ID") +
  scale_x_continuous("AUC") + 
  cool_theme +
  ggtitle("Best encodings - hexamers")

```

Na rysunku powyżej przedstawiono średnie AUC dla klasyfikatorów uczonych dla heksamerów (czerwone kropki) oraz minimalną i maksymalną wartość AUC. Wybrano 10% najlepszych kodowań.

```{r, echo = FALSE, message = FALSE, results='asis'}
tmp <- lapply(1L:length(best), function(single_encoding)
  do.call(rbind, lapply(best[[single_encoding]], function(single_group)
    data.frame(Group = paste0(toupper(single_group), collapse = ", ")))) %>%
    xtable(caption = paste0("Kodowanie ", names(best)[single_encoding], ".")) %>%
    print(type = "html"))

```

Pond połowa najlepszych kodowań zawiera 5 grup, pozostałe mniej.


# Porównanie najlepszych kodowań

```{r, echo = FALSE, message = FALSE, fig.width =28, fig.height=35}

print(arrangeGrob(textGrob("Amino acid symbol", vjust = 1, gp=gpar(fontsize=28)), textGrob("", rot = -90, vjust = 1),
                  p, textGrob("Neighbourly amino acid symbol", rot = -90, vjust = 1.5, gp=gpar(fontsize=28)), 
                  ncol = 2, nrow = 2, widths = c(0.94, 0.05), heights = c(0.05, 0.92),
                  main = textGrob("Differences in amino acid grouping", gp=gpar(fontsize=32), 
                                  vjust = 1)))
```

Rysunek powyżej przedstawia różnice w grupowaniu aminokwasów dla najlepszych grupowań. Wysokość słupka odpowiada częstotliwości z jaką aminokwas $a_1$ był zaliczany do tej samej grupy, co aminokwas $a_2$. Grupa "background" oznacza wszystkie możliwe kodowania.


```{r, echo=FALSE, fig.width=28, fig.height=35}

p <- p +  coord_cartesian(ylim = c(0, 0.40))

print(arrangeGrob(textGrob("Amino acid symbol", vjust = 1, gp=gpar(fontsize=28)), textGrob("", rot = -90, vjust = 1),
                  p, textGrob("Neighbourly amino acid symbol", rot = -90, vjust = 1.5, gp=gpar(fontsize=28)), 
                  ncol = 2, nrow = 2, widths = c(0.94, 0.05), heights = c(0.05, 0.92),
                  main = textGrob("Differences in amino acid grouping (0.40 cut)", gp=gpar(fontsize=32), 
                                  vjust = 1)))
```

Ten sam wykres, co powyżej. Z uwagi na to, że arginina i lizyna występują razem bardzo często utrudniając obserwację zmienności dla innych par aminokwasów, wszystkie wykresy przycięto do wartości częstości 0.40.
